臺灣高等法院高雄分院民事裁定　　　　　　　　　　　九十三年度抗更(一)字第一號
　　　再　抗告人　甲○○
　　　代　理　人　蔡錫欽律師
再抗告人因與相對人乙○○間聲請停止執行事件，對於民國九十三年三月四日本院九
十三年度抗更(一)字第一號所為裁定提起抗告，本院裁定如下：
      主    文
本院於九十三年三月四日所為裁定，應予撤銷。
相對人之抗告駁回。
再抗告及抗告程序費用由相對人負擔。
      理    由
一、再抗告意旨略以：再抗告人與相對人間清償債務強制執行事件，業經台灣高雄地
    方法院（下稱執行法院）足額扣押新台幣（下同）三百七十萬元，則停止執行程
    序對於債權人將不致造成執行債權額之損害，應以債權人因停止執行可能受之損
    害定其供擔保金額等語。
二、原法院或審判長認抗告有理由者，應撤銷或變更原裁定，為民事訴訟法第四百九
    十條第一項所明定。本院前向執行法院查詢本件停止執行前，扣押債務人對第三
    人債權之情形，據回覆本件並無查扣任何債權，有電話紀錄並經提出中央健保局
    高屏分局函、天仁醫院陳報狀等（本院卷十二頁至二十四頁），及天仁醫院函覆
    本院稱：相對人係天仁醫院負責人，未支領薪資等語（本院卷第二十七頁），而
    再抗告人迄本件再抗告時，始提出執行法院函證明足額扣押之情，本院據以調閱
    執行卷證，經查明上情屬實。則本院前於九十三年三月四日所為裁定，以未曾扣
    押任何債務人對第三人債權為據，遂依執行債權額酌定擔保金，自有未妥。
三、按有回復原狀之聲請，或提起再審或異議之訴，或對於和解為繼續審判之請求，
    或提起宣告調解無效之訴、撤銷調解之訴、或對於許可強制執行之裁定提起抗告
    時，法院因必要情形，或依聲請定相當並確實擔保，得為停止強制執行之裁定。
    強制執行法第十八條第二項定有明文。又法院依強制執行法第十八條第二項裁定
    准許停止強制執行所定之擔保金，係備供債權人因停止執行所受損害之賠償，其
    數額應依標的物停止執行後，債權人未能即時受償或利用該標的物所受之損害額
    ，或其因另供擔保強制執行所受之損害額定之（最高法院八十七年度台抗字第五
    二九號裁定參照）。經查，再抗告人主張對相對人有七百十一萬元損害賠償請求
    權得據以與執行債權抵銷為由，對相對人提起第三人異議之訴（原審法院九十二
    年度訴字第一八九二號），有電話查詢紀錄一件可稽（本院前審卷第十三頁），
    則原審法院據再抗告人聲請，裁定准予供擔保後停止執行程序，核於前開規定相
    符。而系爭執行程序對再抗告人所為之執行，業經第三人中央健保局高屏分局依
    執行法院扣押命令，於九十二年六月十八日、二十日扣押再抗告人對其之醫療費
    用債權計三百七十萬元，有該高屏分局先後於同年六月二十日、七月九日之函文
    可憑（見執行卷），再抗告人於同年六月二十四日聲請停止執行，於同年七月三
    日始為相對人供擔保，亦有各該聲請狀及原審法院提存所函（均見執行卷）可查
    。而強制執行法第十八條所謂停止執行為停止執行程序進行，即已著手之執行行
    為中止其進行之意，並不撤銷已為之執行處分。本件執行債權額為三百四十萬元
    本息，計算至扣押再抗告人對中央健保局高屏分局之醫療費用債權之時，本息約
    為三百七十萬元，則相對人之本金債權已有受償之保障，其因強制執行程序停止
    進行，可能受之損害，應僅為因一時無法受償運用資金之利息損失。故而原審據
    以裁定命再抗告人供擔保六十五萬元，尚無違誤；相對人指摘原審裁定不當，求
    予廢棄，核無理由。再抗告人抗告意旨指摘本院於九十三年三月四日所為裁定酌
    定擔保金額不當，求予廢棄，為有理由，應撤銷原裁定，並諭知如主文第二項所
    示。
據上論結，本件再抗告為有理由，相對人抗告為無理由，依強制執行法第三十條之一
，民事訴訟法第四百九十條、第九十五條、第七十八條，裁定如主文。
中　　　華　　　民　　　國　　九十三　　年　　　四　　　月　　　十二　　日
                                                民事第六庭
~B1審判長法官　許明進
~B2　　　法官　李炫德
~B3　　　法官　謝肅珍
正本係照原本作成。
如不服本裁定應於送達後十日內向本院提出抗告狀，並繳納抗告費新臺幣一千元。
再為抗告應以違背法令為理由，應委任律師為代理人。
中　　　華　　　民　　　國　　九十三　　年　　　四　　　月　　　十三　　日
~B法院書記官　邱麗莉
